最高法院刑事判決　　　　　　　　　 111年度台上字第2635號
上　訴　人　連芯儀


上列上訴人因違反毒品危害防制條例等罪案件，不服臺灣高等法
院中華民國111年1月19日第二審判決（110 年度上訴字第2528號
，起訴案號：臺灣桃園地方檢察署108年度偵字第19966號），提
起上訴，本院判決如下：
    主  文
上訴駁回。
    理  由
一、按刑事訴訟法第377 條規定，上訴於第三審法院，非以判決
    違背法令為理由，不得為之。是提起第三審上訴，應以原判
    決違背法令為理由，係屬法定要件。如果上訴理由書狀並未
    依據卷內訴訟資料，具體指摘原判決不適用何種法則或如何
    適用不當，或所指摘原判決違法情事，顯與法律規定得為第
    三審上訴理由之違法情形，不相適合時，均應認其上訴為違
    背法律上之程式，予以駁回。
二、本件原審審理結果，認定上訴人連芯儀有如原判決犯罪事實
    欄（下稱事實欄）二所載違反毒品危害防制條例、藥事法之
    各犯行明確，因而撤銷第一審就事實欄二、㈡轉讓禁藥部分
    之科刑判決，改判仍論處上訴人該部分如原判決附表（下稱
    附表）一編號25所示之轉讓禁藥罪刑；另維持第一審關於事
    實欄二、㈠、㈣部分，經比較新舊法，論處上訴人如附表一
    編號2 至24所載共同犯行為時販賣第二級毒品共23罪刑、附
    表一編號27所示共同犯行為時販賣第二級毒品未遂罪刑，暨
    就事實欄二、㈢部分，經比較新舊法，論處上訴人如附表一
    編號26所載犯行為時販賣第二級毒品罪刑，並諭知相關沒收
    、追徵價額，駁回上訴人該部分在第二審之上訴。已詳敘其
    調查、取捨證據之結果，及憑以認定犯罪事實之心證理由。
三、原判決認定上訴人上開犯行，係綜合上訴人之自白，證人林
    能任（共犯）、竇建中、吳鈞甯（以上2 人為購毒者或受讓
    禁藥者）之證詞，上訴人行動電話通訊軟體LINE對話紀錄截
    圖、如附表二編號 5、6、8、11、12、14、15所示之扣案物
    品，暨案內其他證據資料，資為判斷上訴人與林能任於附表
    一編號2 至24、27共同販賣第二級毒品甲基安非他命既、未
    遂、附表一編號26販賣第二級毒品甲基安非他命、及附表一
    編號25轉讓禁藥甲基安非他命之犯罪事實，依序記明所憑之
    證據及理由。且上訴人既已供認上開犯行，原審乃依調查所
    得直接、間接證據為合理推論，相互勾稽，就上訴人所承上
    述共同或單獨販賣毒品、轉讓禁藥等自白內容，如何與卷存
    事證相合，何以堪信屬實，已載敘其理由明確。所為論列說
    明，無悖乎經驗法則與論理法則，要無採證違法等瑕疵。上
    訴意旨未具體指摘原判決採證認事有何違背法令，徒言原判
    決違反證據法則、經驗法則、論理法則，及有理由矛盾之違
    法等語，並非適法之上訴第三審理由。
四、刑之量定及定應執行之刑，俱屬為裁判之法院得依職權自由
    裁量之事項。原判決關於量刑，以上訴人之責任為基礎，審
    酌其犯罪動機、販賣毒品次數、數量、金額、對象、分工、
    犯後始終坦承犯行，態度尚佳等刑法第57條之規定所定科刑
    之一切情狀，在罪責原則下行使其裁量權，而為刑之量定，
    並定應執行刑有期徒刑12年，所定刑期，既未逾越法定刑度
    及刑法第51條第5 款規定之範圍，又無濫用刑罰裁量權、違
    反比例原則之情形，於法並無違誤。上訴意旨泛詞未斟酌其
    犯罪動機、所得微薄及犯後態度良好等情，指摘原判決量刑
    及定應執行刑過重，乃任意就原判決量刑裁量權之合法行使
    漫為指摘，與法律規定得為第三審上訴理由之違法情形，不
    相適合。
五、依上所述，本件上訴違背法律上之程式，應予駁回。
據上論結，應依刑事訴訟法第395條前段，判決如主文。
中    華    民    國   111    年    6     月    15    日
                  刑事第八庭審判長法  官  何  菁  莪  
                                  法  官  何  信  慶  
                                  法  官  朱  瑞  娟  
                                  法  官  劉  興  浪  
                                  法  官  高  玉  舜  
本件正本證明與原本無異
                                  書記官
中    華    民    國   111    年    6     月    20    日